臺灣臺中地方法院刑事裁定
111年度毒聲字第581號
聲  請  人  臺灣臺中地方檢察署檢察官
被      告  蔡清輝



上列聲請人因被告違反毒品危害防制條例案件（111年度毒偵字
第1747號），聲請將被告送勒戒處所觀察、勒戒（111年度聲觀
字第506號），本院裁定如下：
    主    文
甲○○施用第一、二級毒品，應送勒戒處所觀察、勒戒，其期間不
得逾貳月。
    理    由
一、聲請意旨略以：被告甲○○前因施用毒品案件，經本院裁定送
    觀察、勒戒後，認無繼續施用毒品之傾向，於民國101年2月
    23日執行完畢釋放，並經臺灣臺中地方檢察署檢察官以100
    年度毒偵字第2888號為不起訴處分確定。詎被告基於施用第
    一級毒品海洛因之犯意，於110年11月17日下午某時，在新
    北市三峽區復興路路旁，以將海洛因捲入香菸點燃吸食煙霧
    之方式，施用第一級毒品海洛因1次；又基於施用第二級毒
    品甲基安非他命之犯意，於110年11月18日凌晨1時30分許為
    警採尿回溯96小時內某時，在不詳處所，以不詳方式，施用
    第二級毒品甲基安非他命1次。嗣於110年11月18日凌晨0時
    許，駕駛車牌號碼0000-00號自用小客車行經新北市三鶯大
    橋往三峽方向時，經執行路檢勤務之員警攔檢盤查，被告主
    動交付其為供施用而持有之第一級毒品海洛因2包（驗餘淨
    重共0.2702公克），且於同日凌晨1時30分許，經其同意採
    尿集其尿液送驗，結果呈嗎啡、甲基安非他命陽性反應。被
    告犯施用第一、二級毒品罪嫌，爰依毒品危害防制條例第20
    條第3項、第1項規定，聲請裁定將被告送勒戒處所觀察、勒
    戒等語。
二、按犯毒品危害防制條例第10條之罪者，檢察官應聲請法院裁
    定，或少年法院（地方法院少年法庭）應先裁定，令被告或
    少年入勒戒處所觀察、勒戒，其期間不得逾2月；依前項規
    定為觀察、勒戒或強制戒治執行完畢釋放後，3年後再犯第1
    0條之罪者，適用前2項之規定，毒品危害防制條例20條第1 
    項、第3項定有明文。
三、訊據被告固坦承曾於前揭時、地施用第一級毒品海洛因，惟
    矢口否認有何施用第二級毒品甲基安非他命之犯行。經查：
(一)被告於前揭時、地施用第一級毒品海洛因之事實，業據被告
    於警詢及偵訊時坦承不諱，且其於110年11月18日凌晨1時30
    分許，經警採集其尿液送驗結果，確經檢出嗎啡（即海洛因
    代謝物）陽性反應，此有勘察採證同意書、新北市政府警察
    局受採集尿液檢體人姓名及檢體編號對照表、台灣檢驗科技
    股份有限公司110年12月3日報告編號UL/2021/B0000000號濫
    用藥物檢驗報告各1份在卷可稽。又被告於110年11月18日凌
    晨0時5分許為警查獲時，經警扣得之白色粉末2包（驗餘淨
    重為0.2540公克、0.0162公克），被告自承為其供己施用所
    餘，亦經檢出海洛因成分，有臺北榮民總醫院111年1月19日
    毒品成分鑑定書附卷為憑。故此部分事實，堪可認定。　　
(二)依上開台灣檢驗科技股份有限公司藥物檢驗報告所戴，被告
    經送驗之尿液經該公司以GC/MS氣相層析/質譜儀法確認檢驗
    結果，另經檢出甲基安非他命陽性反應，且檢出濃度為安非
    他命370ng/mL 、甲基安非他命2645ng/mL。而甲基安非他命
    係為國內禁止使用之第二級毒品，經行政院衛生署藥品許可
    登記之藥品均不含甲基安非他命成份。「偽陽性」係指尿液
    中不含某成分，而檢驗顯示含有該成分之現象。依規定，尿
    液初步篩檢陽性檢體需再以氣相層析質譜儀法進行確認檢驗
    ，應不致有「偽陽性」結果。又施用安非他命或甲基安非他
    命者尿液中可檢出最大時限，與施用劑量、施用頻率、施用
    方式、飲用水量之多寡、個人體質、代謝情況及檢測方法靈
    敏度等因素有關，依個案而異。依據Clarke’s Isolation a
    nd Identif-ication of Drugs第3版記述，口服甲基安非他
    命後快速吸收，約有施用劑量之70% 在24小時內經尿液排出
    ，一般於尿液中可檢出之最大時限，甲基安非他命1至5天，
    安非他命1至4天，業經行政院衛生署管制藥品管理局（現改
    制為衛生福利部食品藥物管理署）95年3月6日管檢字第0950
    002121號、97年1月21日管檢字第0970000579號、97年12月3
    1日管檢字第0970013096號分別函述綦詳。被告於前揭時間
    經警採集之尿液，經以氣相層析質譜儀法確認檢驗，既經驗
    出甲基安非他命及其代謝物安非他命，且其濃度非低，足見
    被告在該採尿之時間回溯96小時內之某時（不含為警拘束之
    時間），曾有施用第二級毒品甲基安非他命之犯行甚明。綜
    上所述，本件被告施用第二級毒品之犯行，亦事證明確，堪
    予認定。
四、被告前於100年間因施用毒品案件，經本院裁定送觀察、勒
    戒後，因認無繼續施用毒品之傾向，於101年2月23日執行完
    畢釋放，此後未再因施用毒品案件經觀察、勒戒或強制戒治
    執行完畢等情，有臺灣臺中地方檢察署檢察官100年度毒偵
    字第2888號不起訴處分書、臺灣高等法院被告前案紀錄表、
    在監在押全國紀錄表各1份附卷為憑。被告於101年2月23日
    經觀察、勒戒執行完畢後，3年後再犯本件施用第一、二級
    毒品犯行，依毒品危害防制條例第20條第3項，應適用同條
    第1項之規定。從而，本件聲請人聲請本院裁定令被告入勒
    戒處所觀察、勒戒，核屬正當，應予准許。
五、依毒品危害防制條例第20條第3項、第1項，裁定如主文。
中　　華　　民　　國　　111 　年　　6 　　月　　28　　日
                  刑事第十三庭  法  官  李宜娟
以上正本證明與原本無異。
如不服本裁定，應於送達後5日內，向本院提出抗告狀。
                                書記官  蕭訓慧
中　　華　　民　　國　　111 　年　　6 　　月　　28　　日